【裁判字號】    97,交訴,109
【裁判日期】    970516
【裁判案由】    公共危險等
【裁判全文】
臺灣臺中地方法院刑事判決             97年度交訴字第109號
公  訴  人  臺灣臺中地方法院檢察署檢察官
被      告  甲○○
上列被告因公共危險等案件，經檢察官提起公訴（96年度偵字第
27079號），本院判決如下：
    主    文
甲○○服用酒類，不能安全駕駛動力交通工具而駕駛，累犯，處
拘役貳拾日，如易科罰金，以新臺幣壹仟元折算壹日；又駕駛動
力交通工具肇事，致人受傷而逃逸，累犯，處有期徒刑柒月。
    犯罪事實及理由
一、犯罪事實：甲○○前於民國88年間，因竊盜案件，經國防部
    中部地方軍事法院判處有期徒刑3年6月確定；於89年間，因
    搶奪案件，經臺灣臺北地方法院以89年度訴字第1477號判處
    有期徒刑5月確定，上開案件經臺灣臺北地方法院以90年度
    聲字第832號裁定定應執行刑為有期徒刑3年10月確定，於91
    年4月11日假釋付保護管束，於92年6月28日假釋期滿執行完
    畢。詎仍不知悔改，於96年10月29日15時許，在臺中縣太平
    市○○路2號住處，飲用保力達後，已達不能安全駕駛動力
    交通工具之程度，竟仍酒後駕駛車牌號碼7925─SG號自用小
    貨車上路，欲前往臺中市○○路友人住處。於同日16時10分
    許，甲○○駕駛上開貨車沿臺中市○○路406巷由東往西方
    向行駛，行經樂業路406巷與460巷之交岔路口（即樂業路46
    0巷28號前）左轉時，因不勝酒力致疏未注意車前狀況，而
    碰撞由乙○○所騎乘，沿樂業路460巷由南往北方向騎乘之
    車牌號碼TEM—693號機車，致乙○○倒地後受有右肩、左前
    臂外傷及右小腿、左大腿挫傷之傷害（過失傷害部分，業據
    乙○○撤回告訴，經臺灣臺中地方法院檢察署檢察官於97年
    2月19日以96年度偵字第27079號不起訴處分確定）。詎甲○
    ○於肇事後，對於乙○○有可能因本件車禍事故受傷一節，
    應已有所認識，詎竟另行基於駕車肇事致人受傷而逃逸之犯
    意，未下車採取必要之救護，並報警而停留在現場等候處理
    ，反而駕駛上開自用小貨車離開肇事現場而逃逸。嗣經警於
    同日16時40分許，在臺中市○○路437巷111弄1號前，循線
    查獲甲○○，並於同日18時8分許，測得其呼氣酒精濃度仍
    高達每公升0.52毫克，始查悉上情。
二、證據名稱：
(一)、被告甲○○於偵查及本院審理時之自白。
(二)、證人即被害人乙○○於警詢、偵查中之證述。
(三)、道路交通事故現場圖、道路交通事故調查報告表（一）、（
    二）、刑法第185條之3案件測試觀察紀錄表、臺中市警察局
    舉發違反道路交通管理事件通知單、呼氣酒精濃度測定值、
    臺新醫院診斷證明書、車籍查詢－基本資料詳細畫面各乙份
    、現場照片6張在卷可參。
三、按行為後法律有變更者，適用行為時之法律，但行為後之法
    律有利於行為人者，適用最有利於行為人之法律，為刑法第
    2條第1項所明定。查刑法第185條之3業於民國97年1月2日修
    正公布，自同年月4日起施行，修正前之舊法規定：「服用
    毒品、麻醉藥品、酒類或其他相類之物，不能安全駕駛動力
    交通工具而駕駛者，處1年以下有期徒刑、拘役或3萬元以下
    罰金」，新法則修正為：「服用毒品、麻醉藥品、酒類或其
    他相類之物，不能安全駕駛動力交通工具而駕駛者，處1年
    以下有期徒刑、拘役或科或併科15萬元以下罰金」，經予比
    較後，修正後之新法並未較有利於被告，故本件應依刑法第
    2條第1項前段，適用修正前之舊法論科。故核被告所為，係
    犯修正前刑法第185條之3之服用酒類，不能安全駕駛動力交
    通工具而駕駛罪、刑法第185條之4之駕車肇事致人受傷而逃
    逸罪。其所犯上開2罪名，犯罪各別，犯罪構成要件復異，
    應分論併罰。再查被告前於88年間，因竊盜案件，經國防部
    中部地方軍事法院判處有期徒刑3年6月確定；於89年間，因
    搶奪案件，經臺灣臺北地方法院以89年度訴字第1477號判處
    有期徒刑5月確定，上開案件經臺灣臺北地方法院以90年度
    聲字第832號裁定定應執行刑為有期徒刑3年10月確定，於91
    年4月11日假釋付保護管束，於92年6月28日假釋期滿執行完
    畢，有臺灣高等法院被告前案紀錄表1份在卷可稽，被告於5
    年內故意再犯本件刑法第185條之3之服用酒類，不能安全駕
    駛動力交通工具而駕駛罪、刑法第185條之4之駕車肇事致人
    受傷而逃逸罪等有期徒刑以上之罪，均為累犯，均應依刑法
    第47條第1項規定加重其刑。爰審酌被告酒後駕車部分，業
    已繳納該部分舉發違反道路交通管理事件罰鍰3萬6000元，
    有交通部公路總局自行收納款項收據乙紙在卷可參，本案其
    所測得之呼氣酒精濃度為每公升0.52毫克，經換算其於肇事
    為呼氣酒精濃度為每公升0.64毫克，其因而無法注意車前狀
    況及控制車輛而肇事，自而撞擊被害人所騎乘之車輛，致被
    害人受傷，確屬可責。被告犯後坦承犯行，且業已賠償被害
    人，經被害人於偵查中撤回過失傷害部分之告訴，有和解書
    、臺灣臺中地方法院檢察署96年度偵字第27079號不起訴處
    分書在卷可參等一切情狀，分別量處如主文所示之刑，並就
    酒後駕車部分，諭知易科罰金之折算標準。
據上論斷，應依刑事訴訟法第273條之1第1項、第299條第1項前
段，刑法第2條第1項前段、修正前刑法第185條之3、刑法第185
條之4、第47條第1項、第51條第10款、第41條第1項前段，刑法
施行法第1條之1，判決如主文。
中    華    民    國    97    年    5     月    16    日
                        臺灣臺中地方法院刑事第五庭
                            法  官  劉麗瑛
上正本證明與原本無異。
如不服本判決，應於收受送達後10日內向本院提出上訴書狀（應
敘述具體理由並附繕本）。
上訴書狀如未敘述理由，應於上訴期間屆滿後20日內補提理由書
於本院。
                                書記官  王玟
中    華    民    國    97    年    5     月    16    日
附錄論罪科刑法條
修正前刑法第185條之3
服用毒品、麻醉藥品、酒類或其他相類之物，不能安全駕駛動力
交通工具而駕駛者，處1年以下有期徒刑、拘役或3萬元以下罰金
。
刑法第185條之4
駕駛動力交通工具肇事，致人死傷而逃逸者，處6月以上5年以下
有期徒刑。


司法院資訊處製作；財團法人民間司法改革基金會備份。
